【裁判字號】    98,訴,4024
【裁判日期】    990308
【裁判案由】    毒品危害防制條例
【裁判全文】
臺灣臺中地方法院刑事判決              98年度訴字第4024號
公  訴  人  臺灣臺中地方法院檢察署檢察官
被      告  甲○○
上列被告因違反毒品危害防制條例案件，經檢察官提起公訴（98
年度毒偵字第4281號），被告於本院準備程式中就被訴之事實為
有罪之陳述，經本院合議庭裁定由受命法官獨任進行簡式審判程
序審理，判決如下：
    主      文
甲○○施用第一級毒品，累犯，處有期徒刑壹年。
    事實及理由
壹、程式方面
    刑事訴訟法第273條之1第1 項規定除被告所犯為死刑、無期
    徒刑、最輕本刑為3 年以上有期徒刑之罪或高等法院管轄第
    一審案件者外，於審判期日前之程式進行中，被告先就被訴
    事實為有罪之陳述時，審判長得告知被告簡式審判程式之旨
    ，並聽取當事人、代理人、辯護人及輔佐人之意見後，裁定
    進行簡式審判程式。查本案被告甲○○被訴違反毒品危害防
    制條例案件，非前開不得進行簡式審判程式之案件，經被告
    於本院審理時就被訴之事實為有罪之陳述，且經本院告知被
    告簡式審判程式之旨，聽取被告及檢察官之意見後，爰依刑
    事訴訟法第273 條之1 第1 項規定裁定改依簡式審判程式審
    判之，先予敘明。
貳、實體方面
一、犯罪事實：
（一）甲○○前於民國93年間，因施用毒品案件，經本院以93年
      度毒聲字第986 號裁定送勒戒處所施以觀察、勒戒後，因
      認無繼續施用毒品傾向於94年3月23日出所，且於94年4月
      17日因期滿執行完畢，並經臺灣臺中地方法院檢察署檢察
      官以93年度毒偵字第2576號為不起訴處分確定。又其曾於
      94年間，因搶奪罪，經臺灣高等法院臺中分院以94年度上
      訴字第136號判決，判處有期徒刑2年確定，經送監執行後
      ，於95年6月16日假釋中付保護管束出監，並於95年8月9
      日縮刑期滿未經撤銷假釋，其未執行之刑，以已執行論。
      其後又於95年間，因違反毒品危害防制條例案件，經本院
      以95年度訴字第3211號判決，判處有期徒刑8 月，經減刑
      為有期徒刑4 月確定，甫於96年8月1日執行完畢。其另於
      96年間，因違反毒品危害防制條例案件，經本院以96年度
      訴字第1666號判決，判處有期徒刑10月，嗣經減刑為有期
      徒刑5月確定，甫於97年11月1日執行完畢（本件構成累犯
      ）。詎其猶未悛悔警惕，明知海洛因係毒品危害防制條例
      所列之第一級毒品，不得施用及持有，仍於前開觀察勒戒
      執行完畢釋放後5 年內，基於施用第一級毒品海洛因（下
      稱海洛因）之犯意，於98年10月1日晚間8時許，在臺中市
      ○○路○段182號18樓之8其姑姑住處內，以將海洛因摻水
      放入針筒注射手臂血管之方式施用海洛因1 次。嗣於98年
      10月2 日上午11時25分許，在臺中市○○區○○路53號前
      ，因行跡可疑，為警盤查，並經其同意同日下午2 時許在
      警局為警採尿送驗，鑑驗結果呈可待因、嗎啡陽性反應，
      因而查悉上情。
（二）案經臺中市警察局第五分局報告臺灣臺中地方法院檢察署
      檢察官偵查起訴。
二、上開犯罪事實，業經被告甲○○於警詢時及本院準備程序時
    均坦承不諱，且被告同意於前開時地採集之尿液經送驗，結
    果呈海洛因之代謝物可待因、嗎啡陽性反應乙節，復有中山
    醫藥大學附設醫院檢驗科藥物檢測中心98年10月15日尿液檢
    驗報告、臺中市縣警察局第五分局委託尿液檢驗代號與真實
    姓名對照表各1 份在卷可稽，是其確有於如犯罪事實欄所載
    之時、地施用海洛因之犯行至明，足認被告前揭自白與事實
    相符，堪予採信。本案事證明確，被告犯行洵堪認定，應依
    法論科。
三、按觀察、勒戒或強制戒治執行完畢釋放後，5 年內再犯施用
    第一、二級毒品之罪者，檢察官應依法追訴，毒品危害防制
    條例第23條第2 項定有明文；查本案被告有如犯罪事實欄所
    載之觀察勒戒等情，此有臺灣高等法院被告前案紀錄表等在
    卷可稽，是被告於94年4月17日觀察勒戒執行完畢後，5年內
    再犯施用第一級毒品之罪，於98年10月1日晚間8時許所為之
    施用毒品之行為，與毒品危害防制條例第23條第2 項之規定
    相符，殆無疑問。
四、核被告甲○○所為，係犯毒品危害防制條例第10條第1 項之
    施用第一級毒品罪。其施用第一級毒品前持有第一級毒品之
    低度行為經施用之高度行為所吸收，不另論罪。又被告有如
    事實欄所載犯罪科刑及刑之執行情形，有臺灣高等法院被告
    前案紀錄表在卷可稽，其於有期徒刑執行完畢後5 年內，故
    意再犯本案有期徒刑以上之罪，為累犯，應依法加重其刑。
    爰審酌被告有如事實欄所示施用毒品而經觀察、勒戒及刑之
    執行紀錄，有上開前案紀錄表可參，詎其猶未悛悔警惕，再
    犯本案施用第一級毒品罪，顯未因前所受之觀察、勒戒及刑
    之執行而決心改過，矯正其行，自製力不佳，又被告施用毒
    品不但足以導致精神障礙、性格異常，甚至造成生命危險，
    戕害個人身心健康，對社會治安可能之危害程度非輕，並兼
    衡其施用第一級毒品之次數、犯罪後坦承犯行，態度尚佳及
    其犯罪動機、目的、手段、生活狀況、智識程度等一切情狀
    ，量處如主文所示之刑，以示儆懲。
據上論斷，應依刑事訴訟法第273條之1第1項、第299條第1 項前
段，毒品危害防制條例第10條第1項、第23條第2項，刑法第11條
前段、第47條第1項，判決如主文。
本案經檢察官乙○○到庭執行職務。
中    華    民    國    99    年    3     月    8     日
                  刑事第四庭  法  官  潘曉玫
以上正本證明與原本無異。
如不服本判決應於收受判決後10日內向本院提出上訴書狀，並應
敘述具體理由；其未敘述上訴理由者，應於上訴期間屆滿後20日
內向本院補提理由書（均須按他造當事人之人數附繕本）「切勿
逕送上級法院」。
                              書記官  張齡方
中    華    民    國    99    年    3     月    8     日
附錄本案論罪科刑法條全文：
毒品危害防制條例第十條
施用第一級毒品者，處六月以上五年以下有期徒刑。
施用第二級毒品者，處三年以下有期徒刑。

司法院資訊處製作；財團法人民間司法改革基金會備份。
